LUKAS, ROBERT PHILIPP

BACHELOR OF ENGINEERING AND MANAGEMENT

robert_lukas@outlook.de | +491757298012 | https://robertphilipplukas.com

PROFILE SUMMARY

1,5 Jahre spezifische Erfahrung im Bereich Data Science und einem Jahr im Financial Advisory Analytics. Kombiniert fundierte Kenntnisse im Wirtschaftsingenieurwesen mit umfassender praktischer Erfahrung in der technischen Analyse, Datenverarbeitung, Machine Learning zur Optimierung von Geschäftsprozessen und Entscheidungsfindung und 10 Jahre Berufserfahrung als Maschinentechniker.

EXPERIENCE

01/2024 – 02/2024	Innoscripta AG, München Projektmanager, Forschungsinnovation Verantwortlich für wissenschaftliche Recherchen und das technische Schreiben. Koordination von Innovationsförderprojekten, umsetzen von Stakeholder-Interessen.
03/2022 – 12/2023	Data Camp, Online Data Scientist / Data Analyst
	Entwickelte und bewertete maschinelle Lernmodelle zur Vorhersage von Nutzerverhalten auf einer Online-Kochplattform. Steigerte die Benutzerzufriedenheit durch Integration datengetriebener Entscheidungen
06/2021 – 03/2022	Deloitte GmbH, München Werkstudent, Financial Advisory Analytics
	Durchführung von digitalen Forensiken im Bereich E-Discovery. Analyse und Verwaltung großer Datenmengen zur Unterstützung der Fallbearbeitung und effizienten Sichtung für Mandanten.

EDUCATION

Bachelor of Engineering and Management Hochschule München Spezialisierung Informationstechnik

Bachelorarbeit "Evaluation von Potenzialen mit neuronalen Netzen im Bereich eDiscovery"

Betriebswirt Handwerkskammer München Abschluss: Betriebswirt

Elektrotechnik Handwerkskammer München Abschuss: Meisterbrief

TECHNICAL SKILLS

· Programmiersprachen:	· Python, R, SQL, Java Script
· Tools und Plattformen:	· AWS, Azure, MATLAB, SAP-SE, Power BI, MS Office, VBA, BPMN, Adobe XD
· Sprachen:	· Deutsch: Mutterspr., Englisch: Fließend (B2+)

ACTIVITIES AND INTERESTS

Künstliche Intelligenz, Data Analytics, und kontinuierliche berufliche Weiterbildung. Aktiv in Sport, Yoga und Schach. **Führerscheinklasse:** B, A